ACORDAO-COMPLETO-2420552

ACÓRDÃO DE RELAÇÃO

ACÓRDÃO DE RELAÇÃO 1979/2020 ATA 29/2020 - PLENÁRIO

Acórdão 1979/2020-TCU-Plenário
	Os ministros do Tribunal de Contas da União, reunidos em sessão de Plenário, ACORDAM, por unanimidade, com fundamento no artigo art. 113, § 1º, da Lei 8.666/1993, c/c os arts. 169, V, 235 e 237, VII, do Regimento Interno deste Tribunal, e no art. 103, § 1º, da Resolução - TCU 259/2014, em conhecer da presente representação, para no mérito considerá-la procedente; indeferir o pedido de medida cautelar formulado por Pedro Reginaldo de Albernaz Faria e Fagundes Ltda., ante a inexistência dos requisitos necessários à sua concessão;  encaminhar cópia desta deliberação e da instrução da Unidade Técnica, peça 20, que fundamentou este Acórdão, para o Instituto Federal de Educação, Ciência e Tecnologia Sul-Rio-Grandense e ao representante, informando-lhes que o conteúdo desta deliberação poderá ser consultado, também, no endereço www.tcu.gov.br/acordaos; dar ciência ao Instituto acerca de algumas falhas identificadas no processo; e determinar seu arquivamento, de acordo com os pareceres emitidos nos autos. 
1. Processo TC-Processo 020.345/2020-8 (REPRESENTAÇÃO) 
	1.1. Órgão/Entidade: Instituto Federal de Educação, Ciência e Tecnologia Sul-rio-grandense.
	1.2. Relator: Ministro Aroldo Cedraz.
	1.3. Representante do Ministério Público: não atuou.
	1.4. Unidade Técnica: Secretaria de Controle Externo de Aquisições Logísticas (Selog) .
	1.5. Representação legal: Catia Lusia Fernandes Fagundes e outros, representando Pedro Reginaldo de Albernaz Faria e Fagundes Ltda - ME. 
	1.6. Determinações/Recomendações/Orientações: não há.
1.6.1.dar ciência ao Instituto Federal de Educação, Ciência e Tecnologia Sul-Rio-Grandense, com fundamento no art. 9º, inciso I, da Resolução - TCU 315/2020, sobre a seguinte impropriedade/falha, identificada no Pregão Eletrônico para Registro de Preços 4/2020, para que sejam adotadas medidas internas com vistas à prevenção de outras ocorrências semelhantes:
	1.6.1.1. a exigência prevista no item 6.2 do Termo de Referência, no sentido de não ser possível a utilização, pelos licitantes, na formação de suas propostas de preços, de Convenção Coletiva de Trabalho (CCT) diferente daquelas utilizadas para a elaboração do orçamento estimado da contratação, afronta a jurisprudência deste Tribunal, a exemplo do Acórdão 1097/2019-TCU-Plenáriolénário, de relatoria do Ministro Bruno Dantas, os artigos 570, 577 e 581, § 2º da CLT, e o art. 8º, II, da Constituição Federal, tendo em vista que o enquadramento sindical é aquele relacionado à atividade principal da empresa licitante e não da categoria profissional a ser contratada;
	1.6.2. indeferir, com fulcro no art. 146, § 2º, do Regimento Interno/TCU, o pedido formulado por Pedro Reginaldo de Albernaz Faria e Fagundes Ltda., de desistência do processo, considerando que o representante não é parte interessada no processo;
	1.6.3. indeferir o pedido formulado por Pedro Reginaldo de Albernaz Faria e Fagundes Ltda., de solicitação de vistas dos autos, nos termos do art. 62, caput e parágrafo único, da Resolução-TCU 259/2014, alterada pela Resolução-TCU 316/2020, autorizando-lhe, caso requeira, vista e cópia às peças não sigilosas dos presentes autos.

AROLDO CEDRAZ

Não atuou.

REPRESENTAÇÃO (REPR)

Secretaria de Controle Externo de Aquisições Logísticas (Selog).